【裁判字號】    98,易,868
【裁判日期】    990119
【裁判案由】    竊佔
【裁判全文】
臺灣屏東地方法院刑事判決               98年度易字第868號
公  訴  人  臺灣屏東地方法院檢察署檢察官
被      告  戊○○
            丁○○○
上列被告等因違反山坡地保育利用條例案件，經檢察官提起公訴
（97年度偵字第8034號、98年度偵字第5965號），本院判決如下
：
    主  文
戊○○共同犯山坡地保育利用條例第三十四條第一項之非法占用
罪，處有期徒刑柒月，緩刑貳年，緩刑期間付保護管束，並應接
受肆拾小時之法治教育課程。如附件斜線標示範圍上之鐵絲網、
水泥均沒收。
丁○○○共同犯山坡地保育利用條例第三十四條第一項之非法占
用罪，處有期徒刑柒月，緩刑貳年，緩刑期間付保護管束，並應
接受肆拾小時之法治教育課程。如附表所示之物沒收。如附件斜
線標示範圍上之鐵絲網、水泥均沒收。
戊○○、丁○○○分別被訴收受贓物罪部分均無罪。
    事  實
一、戊○○、丁○○○係夫妻，均明知屏東縣車城鄉○○段301
    地號土地（包含之後自其中分割出同地段301 之1 地號土地
    範圍，以下合稱系爭土地）係由行政院財政部國有財產局管
    理之國有土地，同地段222 之1 地號土地則為李仲所有之他
    人土地，且上開土地均經行政院核定公告為山坡地保育條例
    所稱之山坡地，不得擅自占用。緣2 人因前以丁○○○名義
    ，分別與馬金興、馬金來及馬金鳳等人簽立契約，價購取得
    座落在系爭土地上門牌號碼為後灣路63之1 號之房屋使用權
    利（該屋係馬玉清於68年間興建，未辦理建物保存登記。嗣
    馬玉清死亡後，由其子女馬金興、馬金來、馬金鳳等人繼承
    而公同共有，下稱系爭建物），因曾允由馬家人繼續占有使
    用；俟丁○○○於95年9 月27日，與馬金來、馬金興、馬金
    鳳等人就系爭建物簽訂「交付書」、「土地建築改良物所有
    權買賣移轉契約書」，載明已將系爭建物交付丁○○○使用
    之旨。戊○○、丁○○○即明知僅購買系爭建物事實上處分
    權，對於系爭土地及屏東縣車城鄉○○段222 之1 地號土地
    並無合法使用權能，猶共同基於在公有及他人山坡地內，擅
    自占用之犯意聯絡，先於95年10月間，一同遷入系爭建物，
    進而占用系爭土地中系爭建物基地座落之部分【嗣系爭土地
    中面積119 平方公尺部分（含系爭建物基地範圍），經財政
    部國有財產局人員會同屏東縣恆春地政事務所人員指界，於
    96年1 月3 日分割登記為屏東縣車城鄉○○段301 之1 地號
    ，96年3 月21日經更正面積為119 平方公尺，仍屬公有山坡
    地，並由財政部國有財產局於97年1 月1 日將該土地出租乙○○）】；復承前犯意，接續於95年12月間（即屏東縣車城
    鄉○○段301 之1 地號土地於96年1 月3 日登記分割日前約
    1 月）起至96年9 月18日止期間之某日、於96年9 月18 日
    起至97年11月前期間之某日，僱用不知情之成年工人在系爭
    建物附連圍繞之山坡地上，鋪設水泥、搭設鐵絲網，以作為
    飼養雞隻及曬穀所用，而占用系爭土地282.5 平方公尺（即
    分割登記後屏東縣車城鄉○○段301 號地號土地中164 平方
    公尺與同地段301 之1 地號土地118.5 平方公尺之總和及李
    仲所有私人山坡地地面積49平方公尺（詳細位置如附件）。
    嗣於97年1 月9 日，財政部國有財產局臺灣南區辦公處人員
    因受理乙○○申請，前往上址勘查，因而查獲上情。
二、案經屏東縣警察局恆春分局報告臺灣屏東地方法院檢察署檢
    察官偵查起訴。
    理  由
壹、證據能力部分：
    按被告以外之人於審判外之陳述，雖不符刑事訴訟法第159
    條之1 至第159 條之4 之規定，而經當事人於審判程序同意
    作為證據，法院審酌該言詞陳述或書面陳述作成時之情況，
    認為適當者，亦得為證據。當事人、代理人或辯護人於法院
    調查時知有第159 條第1 項不得為證據之情形，而未於言詞
    辯論終結前聲明異議者，視為有前項之同意，同法第159 條
    之5 第1 項、第2 項定有明文。立法意旨在於傳聞證據未經
    當事人之反對詰問予以核實，原則上先予排除，惟若當事人
    已放棄反對詰問權，於審判程序中表明同意該等傳聞證據可
    作為證據，基於尊重當事人對傳聞證據之處分權，及證據資
    料愈豐富，愈有助於真實發見之理念，且強化言詞辯論主義
    ，使訴訟程序得以順暢進行，上開傳聞證據亦均具有證據能
    力。查本案後述援引認定被告戊○○、丁○○○犯罪事實存
    否之被告戊○○、丁○○○以外之人之言詞或書面陳述，被
    告戊○○、丁○○○及檢察官於本院審理時，均同意作為證
    據，且於言詞辯論終結前，均未聲明異議，因經審酌該言詞
    陳述及書面陳述作成之情況，未見有何不適當之情形，故依
    前開規定，均得為證據。
貳、實體部分：
一、訊據被告戊○○、丁○○○固均坦承使用系爭建物，並僱用
    工人在周圍鋪設水泥、搭設鐵絲網之事實，惟否認涉有竊佔
    或違反山坡地保育利用條例之犯行，辯稱：對於系爭建物有
    使用權限，受讓該屋前，出讓系爭建物之馬家人早向財政部
    國有財產局臺灣南區辦事處承租座落土地多年，伊等受讓房
    屋後，曾申請承租，卻遭財政部國有財產局否准，之後該局
    自屏東縣車城鄉○○段301 地號土地中，將系爭房屋座落土
    地範圍分割為屏東縣車城鄉○○段30 1之1 地號，進而出租
    予乙○○，因乙○○應無使用系爭房屋權限，其與財政部國
    有財產局租約不合規定，應屬無效云云。經查：
（一）系爭建物係馬玉清於68年間興建，未辦理建物保存登記。
      嗣馬玉清死亡後，由其子女馬金興、馬金來、馬金鳳等人
      繼承而公同共有，被告戊○○推以被告丁○○○名義，先
      後與上開馬玉清之繼承人簽訂契約，購買座落在系爭土地
      上之系爭建物使用權利，因曾允由馬家人繼續占有使用；
      待被告丁○○○於95年9 月27日，與馬金來、馬金興、馬
      金鳳等人就系爭建物簽訂「交付書」、「土地建築改良物
      所有權買賣移轉契約書」。被告戊○○、丁○○○隨即於
      95年10月間，一同遷入系爭建物使用，其後為便利飼養雞
      隻及曬穀使用，乃僱用工人，在系爭土地及鄰接之李仲所
      有屏東縣車城鄉○○段222 之1 地號土地上，先後鋪設水
      泥、搭建鐵絲網供渠等上開目的使用，就系爭土地部分合
      計使用面積282.5 平方公尺（即系爭建物座落在系爭土地
      上之記地面積與水泥、鐵絲網在系爭土地上範圍面積之總
      和，分割後則屬占屏東縣車城鄉○○段301 地號土地面積
      164 平方公尺、同地段301 之1 地號土地面積118.5 平方
      公尺），就屏東縣車城鄉○○段222 之1 地號土地則占用
      49平方公尺。另系爭土地經財政部國有財產局人員會同屏
      東縣恆春地政事務所人員指界，將系爭建物座落及鄰近使
      用部分，於96年1 月3 日分割登記為屏東縣車城鄉○○段
      301 之1 地號，該地號土地於96年3 月21日更正面積為11
      9 平方公尺，並由財政部國有財產局於97年1 月1 日將該
      土地出租乙○○；又上開屏東縣車城鄉○○段301 、301
      之1 、222 之1 等地號土地，均經行政院核定公告為水山
      坡地保育條例所稱之山坡地，前2 者屬由行政院財政部國
      有財產局管理之國有土地，末者則登記為李仲所有等節，
      業據證人己○○、馬金興、甲○○、丙○○等分別於警詢
      、偵查及本院審理中證述明確（見警卷第4 至5 頁，偵卷
      第8 、31至32頁，本院卷第59頁背面至第67頁），且為被
      告等所是認；復有財政部國有財產局南區辦事處土地勘清
      查表、現場照片國有土地勘清查表使用現況略圖、前揭3
      筆地號土地之土地登記謄本、地籍圖謄本、「土地建築改
      良物所有權買賣移轉契約書」、「交付書」、「讓渡書」
      、檢察事務官會同勘驗筆錄、屏東縣恆春地政事務所土地
      複丈成果圖、屏東縣恆春地政事務所網路申領異動索引、
      財政部國有財產局南區辦事處國有基地出租案資料、臺灣
      省山坡地範圍地段明細表等附卷可稽（見警卷第9 至13、
      19至22頁，偵卷第43至50、90、113 至119 頁，本院卷第
      17至20頁，96年度他字第873 號偵查卷第18至19頁）。
（二）再者，證人即財政部國有財產局南區辦事處人員己○○於
      本院審理中證述：因勘查人員丙○○於97年1 月9 日，前
      往屏東縣車城鄉○○段301 及301 之1 地號土地勘查，而
      發現土地遭竊佔；97年1 月9 日以前並未出租該2 筆土地
      予被告戊○○、丁○○○。發現占用事實後，必經有通知
      繳納補償金，之後亦曾發函要求被告等勿再使用土地，並
      限期騰空返還，然未獲置理，仍不願拆除圍籬。被告等前
      有意繳納補償金，斯時權屬不明，故無法同意；嗣因據臺
      灣屏東地方法院95年度潮簡字第139 號判決確認乙○○為
      系爭建物使用權人，乃向乙○○收取補償金；補償金係交
      付土地所有權人，系爭土地先前曾遭馬金來等人占用，占
      用國有土地者縱使繳付補償金，仍會提出竊佔告訴，但因
      占用案件甚多，無法每件提告，多針對使用權屬有爭議，
      或新發生竊佔事實之案件。原受限於山坡地保育利用條例
      相關規定，不能出租該處土地，之後規定開放，若被告等
      經確認為房屋使用權人，非無可能協助渠等承租，然訂立
      租約前之使用土地行為，猶屬無權占用。系爭土地中分割
      出屏東縣車城鄉○○段301 之1 地號係為出租使用，當時
      應係由丙○○會同屏東縣恆春地政事務所人員至現場查看
      等語（參本院卷第59頁背面至第62頁）。證人丙○○亦於
      本院審理中證稱：曾數次至屏東縣車城鄉○○段301 、30
      1 之1 等地號土地勘查，係因被告丁○○○申請承租，為
      劃分原屏東縣車城鄉○○段301 地號土地上系爭建物座落
      基地及使用區域，以確認出租範圍。伊於屏東縣車城鄉○○段30 1之1 地號自同地段301 地號分割出之前約1 月，
      先至現場在分割點上噴漆，俾之後由屏東縣恆春地政事務
      所人員測量基地，斯時並無水泥及鐵絲網。最後1 次前往
      上開地號土地勘查時間為97年1 月9 日，已無印象當時是
      否有人居住在系爭建物內，經詢被告丁○○○表示水泥及
      鐵絲網業設置數月，伊無法判斷該水泥係存在已久，或係
      重行鋪設，然之前地上部分為柏油地及雜草，係於97年1
      月9 日查看之際，始見成為水泥地，且經圍設鐵絲網；所
      以在土地勘清查表註記「圍鐵絲網內水泥地（剛使用3 個
      月）」，係因該鐵絲網應已圍起約3 個月，該3 個月係根
      據被告丁○○○所述，且參照伊於96年9 月18日拍攝之照
      片，顯示當時已鋪設水泥，然尚未架設鐵絲網，依據勘查
      印象，水泥地部分係早於96年間即發現鋪設，於92、93年
      間，首次至該處勘查時，僅見後院，並無水泥地等語綦詳
      （參本院卷第62頁背面至第64頁背面），並有屏東縣車城
      鄉○○段301 、301 之1 、222 之1 等地號土地及系爭建
      物於96年9 月18日之現場照片，顯示96年9 月18日該處地
      面已鋪設水泥地，尚未架設鐵絲網；足見證人丙○○所述
      被告等鋪設水泥、架置鐵絲網之時間，洵有其據，顯較被
      告等之供詞為可採。應認本件被告等鋪設水泥、架設鐵絲
      網之時間，分別係於95年12月間某日（即屏東縣車城鄉○○段301 之1 地號土地分隔前約1 月）起至96年9 月18日
      止期間之某日、於96年9 月18日起至97年11月前期間之某
      日。
（三）被告戊○○、丁○○○均坦承：受讓系爭建物時，並未同
      時受讓所座落之土地，必須自行處理土地使用事宜，且渠
      等申請承租系爭土地業經財政部國有財產局否准，渠等行
      為屬無權占用，所繳納款項係土地使用補償金，而非租金
      之事實（參本院卷第116 頁、第116 頁背面、第122 頁，
      偵卷第8 至9 、32至33、86至87頁，96年度他字第873 號
      偵查卷第29至30頁），復觀諸上開「交付書」、「讓渡書
      」分別載明：「占用之公有土地」、「至於該地係公有土
      地，承受人自行向政府申租或申購，其一切公課、稅項，
      悉由承受人自行負擔」（見偵卷第20至22頁）；且財政部
      國有財產局臺灣南區辦事處確以96年3 月30日臺財產南管
      字第0960013912號函，否准被告丁○○○申租案件；於使
      用補償金繳納通知書亦註明被告楊張麗局使用國有土地無
      合法使用權源，依民法第179 條規定應給付不當得利，有
      上開函文及通知書附卷可佐（見偵卷第14、72至73頁），
      顯見被告等均明知使用上開土地並無何合法權源，且財政
      部國有財產局收取之使用補償金，與租金之法律性質炯不
      相侔，前者乃民事上催討不當得利之行為，其目的在針對
      過去占用之事實，本於所有權人之立場，於訴訟外請求返
      還不當得利之觀念通知，並無任何對未來土地之使用許諾
      可以持續利用之意思，此觀之該局所製發補償金之通知，
      均列明係就過去使用期間請求補償金至明。倘任何無法承
      租國有土地之使用人，均以此主張國有財產局有「默示同
      意」之情，則國有財產局對於法定不能出租部分之規定，
      豈非具文。而國有財產局對於非法占用地請求不當得利，
      無論係以訴訟外方式為之，或向司法機關提起民事訴訟上
      之請求，均屬其方式選擇之自由，若將訴訟外之請求，擴
      大解釋成使用權之同意，恐非行政機關以占用國有土地方
      式列管之原意。又被告戊○○於本院審理時係主導陳述者
      ，被告丁○○○泰半單純附和（參本院卷第34、114 至
      122 頁）；且被告戊○○於本案及另案偵查中均表示為系
      爭建物所有人，尚自任為繳付土地補償金、僱工鋪設水泥
      地、架置鐵絲網之人（見偵卷第8 至9 頁、96年度他字第
      873 號偵查卷第29至30頁），益徵被告丁○○○不過各項
      文書之名義人，被告戊○○係與被告丁○○○基於擅自占
      用公有及他人山坡地之犯意聯絡，就占用行為實無由諉為
      不知。參以被告丁○○○曾因竊佔案件，經臺灣高等法院
      高雄分院以87年度上易字第372 號判決判處罪刑確定，被
      告戊○○亦於該案以被告丁○○○配偶之身分，擔任輔佐
      人，有上開判決及有臺灣高等法院被告前案紀錄表在卷可
      證，是渠等對於未經同意不得任意使用他人土地乙事，委
      難謂無認識，其2 人有犯罪之故意，洵堪認定（參照最高
      法院98年度台上字第3440號判決意旨）。
（四）綜上所述，被告戊○○、丁○○○明知尚未取得合法使用
      權限前，自不得先行任意占用公有或他人山坡地，仍在未
      經屏東縣車城鄉○○段301 、301 之1 、222 之1 等地號
      土地之所有人或管理權人同意之情形下，逕自占用上開土
      地，本件事證明確，被告戊○○、丁○○○犯行，均堪認
      定。
二、按山坡地保育利用條例第34條之罪，係刑法第320 條第2 項
    竊佔罪之特別規定，依特別法優於普通法之法律競合關係，
    應適用山坡地保育利用條例第34條第1 項之規定論處（最高
    法院86台上第2956號判決要旨參照）。是核被告戊○○、丁○○○所為，均係犯山坡地保育利用條例第34條第1 項之非
    法占用罪。檢察官認被告等均涉犯同法第320 條第2 項竊佔
    罪，尚有未合，惟因二者基本社會事實同一，爰依法變更起
    訴法條。至被告等固稱設置前揭工作物係為飼養雞隻、曬穀
    ，然以渠等占用土地範圍尚非甚廣，難供大範圍農牧工作、
    經營使用，復參照山坡地土地可利用限度分類標準規定，應
    認本件被告等所為僅構成山坡地保育利用條例第34條第1 項
    之非法占用行為，而非屬山坡地保育利用條例第9 條第1 款
    、第9 款、第10條所定從事宜農、牧地之經營、使用或其他
    山坡地之開發或利用等行為，附此敘明。被告等就上開犯行
    間，有犯意聯絡及行為分擔，為共同正犯。被告等僱請不知
    情之成年工人鋪設水泥、架置鐵絲網而為本件犯行，均係間
    接正犯。被告等購買系爭建物使用權時，該建物本座落在系
    爭地號，係嗣後為劃定出租範圍，始申請分割出另一301 之
    1 地號；顯見渠等占用之初，無非為居住系爭建物生活，是
    非惟系爭建物座落處，凡一般經驗上，於生活起居使用可能
    所及之附連圍繞土地，衡屬同一占用犯意所涵蓋；職此，渠
    等遷入房屋、鋪設水泥、架置鐵絲網，雖同時占用屏東縣車
    城鄉○○段301 、301 之1 、222 之1 等地號土地，然所侵
    害者係內涵相同之單一保育山坡地之社會法益，又出於同一
    目的下所為，依一般社會健全觀念，難以強行分割，在刑法
    評價上，係視為數個舉動之接續施行，合為包括之一行為予
    以評價，屬接續犯，均應論以單純一罪（最高法院86年度台
    上字第3295號判例意旨參照）。檢察官雖未將被告等占用系
    爭土地118.5 平方公尺部分（即分割後同地段301 之1 地號
    土地部分，此部分係經起訴收受贓物罪嫌，詳後述）及同地
    段222 之1 地號土地面積49平方公尺部分敘入犯罪事實，然
    此2 部分與起訴部分具有實質上一罪之關係，均為起訴效力
    所及，本院自應併予審理。爰審酌被告戊○○、丁○○○未
    經土地所有權人同意，明知無使用土地之合法權源，猶率爾
    占用公有及他人山坡地，不僅漠視他人財產法益，甚恐因渠
    等一己私心而害及山坡地之保育、利用，所為殊無可取；惟
    考量渠等犯罪動機、目的均非惡劣，犯罪所生損害及所獲利
    益容屬有限等一切情狀，分別量處如主文所示之刑。又被告
    等所為犯行乃接續犯之單純一罪，業如上述，其接續行為迄
    至96年4 月25日以後始為終了，故本件不能適用中華民國九
    十六年罪犯減刑條例予以減刑，特此說明。又被告等前均未
    曾受有期徒刑以上刑之宣告，素行尚可，有臺灣高等法院被
    告前案紀錄表在卷可稽，茲念渠等一時失慮，以致誤罹刑章
    ，業因系爭建物、土地糾紛，多次涉訟，當於應訴程序中，
    獲取教訓，可期渠等歷此偵審程序，已知所警惕，無再犯之
    虞，參以渠等年事均高，饒不適入監執行，認前開所宣告之
    刑以暫不執行為適當，爰均併諭知緩刑2 年，以啟自新。末
    慮及被告戊○○、丁○○○所以為本案犯行，無非起於法治
    觀念淡薄，為確保渠等能建立正確法治觀念，引以為戒，進
    而慎行，本院認除前開緩刑宣告外，另有課予被告2 人一定
    負擔之必要，爰依刑法第74條第2 項第8 款規定，命被告戊○○、丁○○○均應受40小時之法治教育，以冀導正其法律
    觀念，又因此屬刑法74條第2 項第8 款預防再犯所為必要命
    令之宣告，依刑法第93條第1 項第2 款規定，各諭知於緩刑
    期間付保護管束，俾能由觀護人予以適當督促，發揮附條件
    緩刑制度之立意及避免短期自由刑執行所肇致之弊端，以期
    符合本件緩刑目的。又被告等占用山坡地所用之水泥及鐵絲
    網（如附件斜線標示範圍），未經移去、剷除，有卷附照片
    可證（參本院卷第124 至125 頁），且上開物品均為被告等
    所有，此據被告戊○○於警詢及偵查中供陳在卷，應均依山
    坡地保育利用條例第34條第5 項規定沒收；系爭建物（位置
    如附件雙斜線標示範圍）因未辦理保存登記，無所有權之歸
    屬，且該建物經本院以97年度潮簡字第115 號判決確認事實
    上處分權人為乙○○，爰不予宣告沒收。
三、無罪部分：
（一）公訴意旨另以：被告戊○○、丁○○○明知系爭建物為馬
      玉清於68年間興建，未辦理保存登記，並竊佔系爭土地。
      馬玉清死亡後，系爭建物由馬金興、馬金來、馬金鳳等繼
      承。被告戊○○、丁○○○先後向馬金興等人買受系爭建
      物之使用權利，並於95年9 月27日簽訂「交付書」，載明
      交付系爭建物意旨，被告戊○○、丁○○○於該日起，即
      共同基於收受贓物之犯意聯絡，於購買系爭建物權利後，
      收受交付系爭建物之際，同時收受原建物竊佔使用之基地
      ，因認被告等收受原由馬金興等人竊佔之土地部分，涉犯
      刑法第349 條第1 項之收受贓物罪嫌。
（二）按犯罪事實應依證據認定之，無證據不得推定其犯罪事實
      ，刑事訴訟法第154 條定有明文。又認定不利於被告之事
      實，須依積極證據，苟積極證據不足為不利於被告事實之
      認定時，即應為有利於被告之認定，更不必有何有利之證
      據（最高法院30年上字第816 號判例參照）。
（三）經查，被告戊○○、丁○○○購買系爭建物時，並無同時
      受讓使用、占有該建物座落系爭土地範圍之意乙節，被告
      等一致供述在卷，且核諸上開「讓渡書」「交付書」、「
      土地建築改良物所有權買賣移轉契約書」，內容明示係交
      付、出售系爭建物，關於座落土地，因屬國有，則由受讓
      系爭建物之被告等人自行洽管理土地者處理，足見馬金興
      、馬金來、馬金鳳出讓系爭建物權利時，就所座落之系爭
      土地並無同時以權利人自居，而移轉占有之意；被告等收
      受系爭建物之初，亦無續以收受土地之行為甚明。被告等
      於其後固有支配使用系爭建物座落之土地，然此並非起於
      簽立「交付書」之行為，而係渠等於明知尚未經財政部國
      有財產局南區辦事處同意出租，便擅自以遷入系爭建物之
      方式占用土地，係屬一新發生之積極支配事實。是被告戊○○、丁○○○收受系爭建物之際，雖明知建物座落在國
      有土地上，然未有同時收受土地部分之意。則渠等買受系
      爭建物權利乙事，固然屬實，然如未有收受事實或有積極
      支配行為前，非得執以驟斷就系爭建物座落之土地必同時
      構成故買、收受或占有、占用之行為；渠等另行起意，以
      自己行為對於系爭土地面積118.5 平方公尺部分，事實上
      為支配管領，所為雖屬不動產之竊佔，然與前買受系爭建
      物權利之行為，迥不相侔。是被告戊○○、丁○○○行為
      顯與刑法第349 條第1 項「收受」贓物罪之構成要件有所
      不合。
（四）綜上所述，本件既無證據證明被告戊○○、丁○○○確有
      公訴人所指自馬金興、馬金來、馬金鳳收受系爭土地面積
      118.5 平方公尺部分，而構成收受贓物之犯行，其犯罪即
      屬不能證明，揆諸前揭規定，就被告戊○○、丁○○○被
      訴收受贓物罪部分，均應由本院為無罪之諭知。另因竊佔
      罪之構成要件，係行為人未經不動產管領權人之同意，擅
      自占有使用，與收受贓物罪之要件係明知為贓物，而自他
      人處予以收受之，二者之社會基本事實不同，亦不得由法
      院變更起訴法條逕予審判；且渠等嗣後另行起意支配占用
      國有山坡地，亦係收受系爭建物後之各別行為，與檢察官
      所認收受系爭建物之際，同時收受座落土地贓物之行為有
      異，前者所以屬本院審理範圍，係因與上開論罪科刑部分
      具有實質上一罪關係，為起訴效力所及，非變更檢察官起
      訴被告等收受贓物罪名而為審理，併此說明。
據上論斷，應依刑事訴訟法第299 條第1 項前段、第300 條、第
301 條第1 項，山坡地保育利用條例第34條第1 項、第5 項，刑
法第11條、第28條、第74條第1 項第1 款、第2 項第8 款、第93
條第1 項第2 款，
中    華    民    國    99    年    1     月    19    日
                  刑事第三庭審判長法  官  邱明弘
                                  法  官  陳怡先
                                  法  官  戴韻玲
以上正本證明與原本無異。
如不服本判決應於收受判決後10日內向本院提出上訴書狀，並應
敘述具體理由；其未敘述上訴理由者，應於上訴期間屆滿後20日
內向本院補提理由書（均須按他造當事人之人數附繕本）「切勿
逕送上級法院」。
中    華    民    國    99    年    1     月    19    日
                                    書記官  張語恬
附錄法條：
山坡地保育利用條例第34條
違反第10條規定者，處6 月以上5 年以下有期徒刑，得併科新台
幣60萬元以下罰金。
前項情形致釀成災害者，加重其刑至二分之一；因而致人於死者
，處5 年以上12年以下有期徒刑，得併科新台幣1 百萬元以下罰
金；致重傷者，處3 年以上10年以下有期徒刑，得併科新台幣80
萬元以下罰金。
因過失犯第 1 項之罪致釀成災害者，處 1 年以下有期徒刑，得
併科新台幣60 萬元以下罰金。

司法院資訊處製作；財團法人民間司法改革基金會備份。
